臺灣臺南地方法院刑事判決
110年度交簡上字第213號
上  訴  人  
即  被  告  許世晟



上列上訴人因公共危險案件，不服中華民國110年11月12日本院1
10年度交簡字第3385號刑事簡易判決（聲請簡易判決處刑案號：
110年度偵字第19527號），提起上訴，被告於本院管轄之第二審
程序中自白犯罪，經合議庭裁定以簡式審判程序審理，並判決如
下：
    主    文
上訴駁回。
    理由要旨
本院認為原審判決的事實認定、法律適用，以及量刑都合法適當
，因此決定駁回被告的上訴。
    事實及理由
一、本案的犯罪事實、證據及法律上決定，除了證據部分增加「
    被告在本院第二審程序的自白」之外，其餘都引用原審判的
    記載（如附件）。

二、被告的上訴理由：
    本人家庭負擔很重，且薪水不高，原判決量刑過重。
　　
三、維持原審判決的理由：
  1.原審判決正確地判斷事實和適用法律：
    原審法院認定被告成立（修正前）刑法第185條之3第1項第1
    款之吐氣所含酒精濃度達每公升0.25毫克以上而駕駛動力交
    通工具罪，並且考量：⑴本案是被告第2次犯酒後駕駛罪，⑵
    吐氣酒精濃度數值達每公升0.66毫克，⑶酒後騎乘機車行駛
    於市區一般道路，⑷在員警攔查時躲避警方查緝而逃跑，⑸警
    詢及偵訊時都坦承犯罪的犯罪後態度等因素，於依據刑法第
    47條第1項累犯的規定加重刑罰後，量處被告有期徒刑5月（
    可用新臺幣1,000元折抵入獄1日），本院認為是正確適用法
    律（修法後也仍適用舊法），且量刑適當，並沒有被告所認
    為的過重情形。
  2.被告的上訴理由並不合理：
　　①被告的生活情況雖然也是量刑時應考慮的因素。但考量此
      一因素的同時，法院也應該思考到，如果相同的行為，法
      院判經濟條件好的人比較重，對經濟條件較為辛苦的人判
      比較輕，也是不公平的情況。因此對被告生活條件的考量
      ，還是要有個限制，不是每個犯罪者都可以說我經濟負擔
      沈重，所以法院必須從輕處罰。
　　②本案是被告第2次酒駕被警查獲，被告前次酒駕行為被法院
      判處有期徒刑3月。本案是被告5年內再次酒駕，判處比前
      次重（4月以上）是理所當然，若再依累犯的規定加重處
      罰，本案判決有期徒刑5月，並沒有過重。因此，被告用
      經濟負擔太重作為上訴理由，本院認為欠缺合理性。
  3.結論：
　　被告上訴主張原審判決量刑太重，並非正當的理由，應該予
    以駁回。

依照以上的說明，本院依刑事訴訟法第455條之1第1項、第3項、
第364條、第273條之1第1項、第368條的規定，宣示主文欄所記
載的決定。
本案經檢察官吳毓靈聲請以簡易判決處刑、檢察官黃信勇到庭執
行職務。

中　　華　　民　　國　　111 　年　　2 　　月　　22　　日
                    刑事第十庭審判長法  官  劉怡孜
                                    法  官  潘明彥
                                    法  官  陳欽賢
以上正本證明與原本無異。
不得上訴。
  　　　　    　　　　　　　　　　　書記官　劉庭君
中　　華　　民　　國　　111 　年　　2 　　月　　22　　日
附錄本案論罪科刑法條全文：
修正前中華民國刑法第185條之3第1項第1款
駕駛動力交通工具而有下列情形之一者，處2年以下有期徒刑，
得併科20萬元以下罰金：
一、吐氣所含酒精濃度達每公升零點二五毫克或血液中酒精濃度
    達百分之零點零五以上。
附件：
            臺灣臺南地方法院刑事簡易判決
                                   110年度交簡字第3385號
聲　請　人　臺灣臺南地方檢察署檢察官
被　　　告　許世晟　

上列被告因公共危險案件，經檢察官聲請以簡易判決處刑（110
年度偵字第19527號），本院判決如下：
    主  文
許世晟吐氣所含酒精濃度達每公升零點二五毫克以上而駕駛動力
交通工具，累犯，處有期徒刑伍月，如易科罰金，以新臺幣壹仟
元折算壹日。
    事實及理由
一、本件犯罪事實、證據並所犯法條，均引用附件檢察官聲請簡
    易判決處刑書之記載。
二、核被告許世晟所為，係犯刑法第185條之3第1項第1款之吐氣
    所含酒精濃度達每公升0.25毫克以上而駕駛動力交通工具罪
    。又被告有如聲請簡易判決處刑書犯罪事實欄所載之前案科
    刑及執行情形，有臺灣高等法院被告前案紀錄表附卷可稽，
    其於有期徒刑執行完畢後5年內，故意再犯本件有期徒刑以
    上之罪，為累犯，可認有其特別惡性、對刑罰反應力薄弱之
    情狀，本院就該個案依司法院釋字第775號解釋意旨，經裁
    量後仍認應依刑法第47條第1項之規定加重其刑。本院審酌
    被告係第2次犯酒後駕駛罪及下列事項為量刑之依據，量處
    如主文所示之刑，併諭知易科罰金之折算標準，以資懲儆。
㈠、被告吐氣之酒精濃度數值達每公升0.66毫克。
㈡、被告係酒後騎乘重型機車。
㈢、被告酒後騎乘機車所行駛之道路為市區一般道路。
㈣、被告於警員攔查時否認酒後駕車，且欲躲避警方查緝而逃跑
    ，嗣後於警詢及偵訊時均坦認酒後騎乘重型機車上路，犯後
    態度尚可。
㈤、被告高職畢業之智識程度、家庭經濟勉持生活狀況（見警卷
    第3頁被告警詢筆錄受詢問人欄）
三、依刑事訴訟法第449條第1項前段、第454條第2項，刑法第18
    5條之3第1項第1款、第41條第1項前段、第47條第1項，刑法
    施行法第1條之1第1項，逕以簡易判決處刑如主文所示。
四、如不服本件判決，得自收受送達之日起20日內，向本院提起
    上訴狀（須附繕本），上訴於本院管轄之第二審地方法院合
    議庭。
中　　華　　民　　國　　110 　年　　11　　月　　12　　日
 　　　　　　　　 刑事第十六庭  法　官　鄧希賢
　　                            書記官　曾詩珊
（原審判決）附件：
　　　臺灣臺南地方檢察署檢察官聲請簡易判決處刑書　
                                    110年度偵字第19527號
　　被　　　告　許世晟　
上列被告因公共危險案件，業經偵查終結，認為宜聲請以簡易判
決處刑，茲將犯罪事實及證據並所犯法條分敘如下：
　　　　　犯罪事實
一、許世晟前因公共危險案件，經臺灣臺南地方法院以106年度
    交簡字第4059號判決有期徒刑3月確定，於民國107年2月8日
    易科罰金執行完畢。詎猶不思悔悟，明知服用酒類後將會影
    響其駕駛動力交通工具之操控能力，仍於110年9月13日15時
    許起，在臺南市東區仁和路某處飲用酒類，迄同日18時許止
    飲畢，已達吐氣所含酒精濃度每公升0.25毫克以上，竟仍騎
    乘車號000–2920號機車上路。嗣行經臺南市○○區○○路○段000
    號前時，為警攔檢，發現其身上散發酒味，乃於同日20時54
    分許對其作吐氣酒精含量測試，測得其吐氣所含酒精濃度為
    每公升0.66毫克，始知上情。
二、案經臺南市政府警察局第二分局報告偵辦。
　　　　　　 證據並所犯法條
一、證據：
  （一）被告許世晟於警詢、偵查中之自白。
  （二）酒精測定紀錄表、呼氣酒精測試器檢定合格證書、舉發
        違反道路交通管理事件通知單。
二、核被告許世晟所為，係犯刑法第185條之3第1項第1款駕駛動
    力交通工具而有吐氣所含酒精濃度達每公升0.25毫克以上之
    罪嫌。被告前曾受如犯罪事實欄所載之有期徒刑之執行完畢
    ，有本署刑案資料查註紀錄表在卷可查，其於5年內再故意
    犯有期徒刑以上之本罪，為累犯，請依刑法第47條第1項規
    定，加重其刑。
三、依刑事訴訟法第451條第1項聲請逕以簡易判決處刑。
　　此　　致
臺灣臺南地方法院
中　　華　　民　　國　 110　　年　　10　　月　　5 　　日
　　　　　　　　　            檢察官   吳 毓 靈
中　　華　　民　　國　 110　　年　　10　　月　　14　　日
                              書記官   吳 青 蓉